臺灣高等法院臺中分院刑事判決　　　　96年度上易字第1384號
上　訴　人　臺灣臺中地方法院檢察署檢察官
被　　　告　戊○○
　　　　　　　　　　現另案
上列上訴人因被告竊盜案件，不服臺灣臺中地方法院96年度易字
第2461號中華民國96年5月31日第一審判決（起訴案號： 臺灣臺
中地方法院檢察署96年度偵字第9523號），提起上訴，本院判決
如下：
    主  文
原判決撤銷。
戊○○犯竊盜罪，累犯，處有期徒刑肆月，減為有期徒刑貳月，
如易科罰金，均以新台幣壹仟元折算壹日。又犯竊盜罪，累犯，
處有期徒刑肆月，減為有期徒刑貳月，如易科罰金，均以新台幣
壹仟元折算壹日。又犯竊盜罪，累犯，處有期徒刑肆月，減為有
期徒刑貳月，如易科罰金，均以新台幣壹仟元折算壹日。應執行
有期徒刑伍月，如易科罰金，以新台幣壹仟元折算壹日。
    事  實
一、戊○○前因詐欺及毒品等案件，經臺灣南投地方法院定執行
    刑9月，於民國95年4月3日易科罰金執行完畢。 詎仍不知悔
    改，意圖為自己不法之所有，於95年ll月22日中午12時30分
    許，在設於臺中市○區○○路291之l號「國立臺中圖書館」
    地下閱覽室內，以徒手方式，竊取丙○○所有之廠牌MOTORO
    LA牌、型號A780號、序號000000000000000號之手機{價值約
    新臺幣 (下同)5800 元}。得手後即將該手機內之門號SlM卡
    丟棄 (毀損部分未據告訴)，並於同日某時， 以2300元將之
    典當予設於臺中市○區○○路225號「永生當鋪」。 嗣又基
    於為自己不法所有之意圖，分別於96年3月10日下午6時30分
    許、96年3月15日上午ll時許， 復在國立臺中圖書館之地下
    閱覽室內，以徒手方式， 先後竊取乙○○所有之PSP手持式
    電子遊戲機 (價值約l萬2000元)及丁○○所有之MP4隨身聽(
    價值約2000餘元)。得手後， 先後持至臺中市○區○○路某
    跳蚤市場內，分別以1500元及600元轉賣於姓名、 年籍均不
    詳之男子。嗣經丙○○、乙○○、丁○○報案後，經警調取
    監視錄影畫面，而循線查獲上情。
二、案經丙○○訴由臺中市警察局第二分局報請台灣台中地方法
    院檢察署檢察官偵查起訴。
    理  由
一、上揭犯罪事實業據被告戊○○坦承不諱，核與告訴人丙○○
    、被害人乙○○、丁○○等人之指訴及證人即永生當舖負責
    人林塗田於警詢中所供相符，並有監視錄影畫面翻拍照片、
    永生當舖當票影本、贓物認領保管單等在卷可資佐證。足認
    被告上開自白與事實相符，堪以採信，其上開犯行，已堪認
    定。
二、核被告所為，均係犯刑法第320條第1項之竊盜罪。被告所犯
    上開3罪，應予分論併罰。被告前因詐欺及毒品等案件 ，經
    台灣南投地方法院定執行刑9月， 於95年4月3日易科罰金執
    行完畢，有刑案資料查註紀錄表1份附卷可佐， 其於五年之
    內，再故意犯本件有期徒刑以上之本案各罪，均屬累犯，依
    刑法第47條第1項各加重其刑。 又被告犯罪時間在中華民國
    96年4月24日以前，合於減刑條件，應予以減刑， 爰依中華
    民國96年罪犯減刑條例第2條第1項第3款予以減刑， 原審認
    上訴人罪證明確，予以論罪科刑，固非無見，惟查(一)原審未
    及依上開中華民國96年罪犯減刑條例予以減刑，尚有未洽。
    (二)本件量刑尚屬過輕，公訴人上訴意旨指摘原判決量刑過輕
    ，尚屬有理由，原判決既有可議，即無可維持，自應由本院
    加以撤銷改判。爰審酌被告犯罪之動機、目的、而一再竊盜
    所生危害及犯後坦承犯行等一切情狀，分別量處如主文所示
    之刑，及減得之刑，並諭知易科罰金之折算標準，以及定其
    應執行刑及易科罰金之折算標準。
據上論結，應依刑事訴訟法第369條第1項前段、第364條、第299
條第一項前段、刑法第320條第1項、第41條第1項前段、 第47條
、第51條第5款，刑法施行法第1條之1第1項、中華民國96年罪犯
減刑條例第2條第1項第3款、第7條、第9條、第10條第1項，判決
如主文。
本案經檢察官甲○○到庭執行職務。
中　　華　　民　　國　　96　　 年　　9　　月　 　4　　日
            刑事第二庭    審判長法　官  李  璋  鵬
                                法　官  胡  森  田
                                法　官  蕭  錦  鍾
上列正本證明與原本無異。
不得上訴。
                                書記官  蕭  訓  慧
中　　華　　民　　國　　96　　 年　　9　　月　 　5　　日
附錄論罪科刑法條
中華民國刑法第320條第1項：（普通竊盜罪、竊佔罪）
意圖為自己或第三人不法之所有，而竊取他人之動產者，為竊盜
罪，處5 年以下有期徒刑、拘役或5百元以下罰金。
